臺灣臺中地方法院刑事判決　　　　　　 100年度易字第3456號
公　訴　人　臺灣臺中地方法院檢察署檢察官
被　　　告　鄭又茗
上列被告因竊盜案件，經檢察官提起公訴（100年度偵字第20447
號），本院因被告所犯非死刑、無期徒刑、最輕本刑為三年以上
有期徒刑之罪或高等法院管轄第一審案件，經被告就被訴事實為
有罪之陳述，裁定進行簡式審判程序，判決如下：
    主    文
鄭又茗犯竊盜罪，累犯，處有期徒刑柒月，扣案之鑰匙壹串（共
支）沒收。又犯竊盜罪，累犯，處有期徒刑柒月，扣案之鑰匙
壹串（共支）沒收。又犯竊盜罪，累犯，處有期徒刑柒月，扣
案之鑰匙壹串（共支）沒收。應執行有期徒刑壹年貳月，扣案
之鑰匙壹串（共支）沒收。
    犯罪事實及理由
一、本件犯罪事實及證據，除起訴書「犯罪事實」欄第一段第3
    行關於「定應執行有期徒刑3年」應更正為「定應執行有期
    徒刑3年6月」，及加列「被告於本院審理時之自白」為證據
    之外，餘均引用起訴書之記載（如附件）。
二、核被告所為，均係犯刑法第320條第1項之竊盜罪。被告係於
    有期徒刑執行完畢後，5年以內故意再犯本件有期徒刑以上
    之罪，均為累犯，各應依刑法第47條第1項之規定，加重其
    刑。被告所犯3次竊盜罪，犯意各別，行為互殊，被害人亦
    不同，應分論併罰。爰審酌被告年值青壯，不思循正軌謀求
    生活之資，前已有竊盜之前科，竟再為本件3次竊盜犯行，
    侵害3名被害人之財產法益，且竊得之機車尚有車牌號碼OWR
    -638號重型機車1部未尋獲，迄今未賠償被害人之損失，其
    行實值非難；兼衡酌被告犯罪後坦承犯行，且就已尋獲之車
    牌號碼INY-892號、JY3-195號重型機車均已交被害人領回（
    見警卷第24頁、46頁），使被害人之損失未進一步擴大等一
    切情狀，分別量處如主文所示之刑，並定其應執行刑。另扣
    案之鑰匙1串（共3支），係被告所有供本件犯罪所用之物，
    業經被告供明在卷，應依刑法第38條第1項第2款規定宣告沒
    收。
三、依刑事訴訟法第273條之1第1項、第299條第1項前段、第310
    條之2、第454條，刑法第320條第1項、第47條第1項、第38
    條第1項第2款、第51條第5款，刑法施行法第1條之1第1項、
    第2項前段，判決如主文。
本案經檢察官張良旭到庭執行職務。
中    華    民    國   100    年    11    月    22    日
                  刑事第十四庭  法  官  戴嘉慧
以上正本證明與原本無異。
如不服本判決應於收受判決後10日內向本院提出上訴書狀，並應
敘述具體理由；其未敘述上訴理由者，應於上訴期間屆滿後20日
內向本院補提理由書（均須按他造當事人之人數附繕本）；「切
勿逕送上級法院」。
告訴人或被害人對於判決如有不服具備理由請求檢察官上訴者，
其上訴期間之計算係以檢察官收受判決正本之日期為準。
                                書記官  劉晴芬
中    華    民    國   100    年    11    月    22    日
【附錄本案論罪科刑法條】
《刑法第320條第1項》
意圖為自己或第三人不法之所有，而竊取他人之動產者，為竊盜
罪，處5年以下有期徒刑、拘役或5百元以下罰金。
【附件】
臺灣臺中地方法院檢察署檢察官起訴書
                                    100年度偵字第20447號
    被      告  鄭又茗  男  29歲（民國○○年○月○○日生）
                        住臺中市○里區○○街50號4樓
                        （在押）
                        身分證統一編號：Ｚ000000000號
上列被告因竊盜案件，業經偵查終結，認應提起公訴，茲將犯罪
事實及證據並所犯法條分敘如下：
        犯罪事實
一、鄭又茗前因違反毒品危害防制條例及竊盜案件，經臺灣臺南
    地方法院判處有期徒刑5月、1年、1年、1年及6月，嗣經前
    揭法院定應執行有期徒刑3年確定，於民國100年2月2日縮短
    刑期假釋出監付保護管束，並於100年5月12日保護管束期滿
    未經撤銷，視為執行完畢；詎仍不知悔悟，分別為下列之行
    為：
  (一)鄭又茗意圖為自己不法之所有，於100年8月17日7時59分許
    ，在臺中市○區○○路2段68號前，見廖文發所有之車牌號
    碼OWR─638號重型機車停放於上開處所且未上鎖之際，遂以
    自備鑰匙1支插入前開機車電門，隨即轉動鑰匙發動引擎，
    竊取該車得逞後作為代步使用，並迅速逃離現場。嗣於不詳
    時間，行經某處，因前開車號OWR─638號機車汽油耗盡，隨
    即將該機車棄置於不詳處所，嗣經廖文發於同日中午某時，
    發覺機車遭竊，而於同年月23日向警方報案。
  (二)另於100年8月30日上午7時許，在臺中市○區○○路268巷17
    號前，見羅金標所有之車牌號碼INY─892號重型機車停放於
    上開處所且未上鎖之際，遂以自備鑰匙1支插入前開機車電
    門，隨即轉動鑰匙發動引擎，竊取該車得逞後作為代步使用
    ，並迅速逃離現場。嗣於不詳時間，行經某處，因前開車號
    INY─892號機車汽油耗盡，隨即將該機車棄置於不詳處所，
    經羅金標於同日7時30分發覺機車遭竊，而於同日10時40分
    向警方報案。
  (三)復於100年9月15日6時29分許，在臺中市○區○○路2段149
    巷內，見陳秀盡所有而由邱士哲使用之車牌號碼JY3─195號
    重型機車停放於上開處所之際，遂以自備鑰匙1支插入前開
    機車電門，隨即轉動鑰匙發動引擎，竊取該車得逞後作為代
    步使用，並迅速逃離現場。經邱士哲於同日某時發覺機車遭
    竊，而於同日11時30分許，先向警方備案。嗣經警方於100
    年9月15日17時許，在臺中市○區○○路與公園路口，發覺
    鄭又茗騎乘前開車號JY3─195號重型機車搭載不知情之韓政
    雄行經前開路口，而在後追趕，鄭又茗發覺警方圍捕後，遂
    騎乘前開機車逃逸，惟於同日17時20分許，行經臺中市○○
    路○段125號前，不慎撞擊該前開路口停等紅燈，由顏淑娟駕
    駛之車牌號碼5573─F9號自用小客車後，旋為警方查獲，並
    當場扣得前開車號JY3─195號重型機車及鑰匙1串，始悉上
    情。
二、案經邱士哲訴由臺中市政府警察局第一分局報告偵辦。
        證據並所犯法條
一、證據清單與待證事實
 ┌──┬───────────┬───────────────┐
 │編號│    證  據  方  法    │    待  證  事  實            │
 ├──┼───────────┼───────────────┤
 │ 一 │被告鄭又茗於警詢及偵查│全部犯罪事實                  │
 │    │中之自白              │                              │
 ├──┼───────────┼───────────────┤
 │ 二 │被害人廖文發、羅金標│全部犯罪事實                  │
 │    │  於警詢及偵查中之證述│                              │
 │    │告訴人邱士哲於警詢中│                              │
 │    │  之證述              │                              │
 ├──┼───────────┼───────────────┤
 │ 三 │證人何李秋月於警詢中之│被告確有於100年8月30日上午7時 │
 │    │證述                  │許，在臺中市○區○○路268巷17 │
 │    │                      │號前，竊取被害人羅金標之車牌號│
 │    │                      │碼INY─892號重型機車之事實    │
 ├──┼───────────┼───────────────┤
 │ 四 │證人顏淑娟於警詢中之證│被告確有於100年9月15日17時20分│
 │    │述                    │許，在臺中市○○路前，騎乘車牌│
 │    │                      │號碼JY3─195號重型機車與證人顏│
 │    │                      │淑娟駕駛之自用小客車發生碰撞後│
 │    │                      │，旋為警方查獲之事實          │
 ├──┼───────────┼───────────────┤
 │ 五 │臺中市政府警察局第一分│被告竊取之車牌號碼JY3─195號重│
 │    │局大誠分駐所扣押筆錄、│型機車經告訴人領回之事實      │
 │    │查扣物品收據、扣押物品│                              │
 │    │目錄表、贓物認領保管單│                              │
 ├──┼───────────┼───────────────┤
 │ 六 │臺中市政府警察局車輛尋│被害人廖文發、羅金標所有之前開│
 │    │獲電腦輸入單2紙       │機車確有於上揭實地，遭人竊取之│
 │    │                      │事實                          │
 ├──┼───────────┼───────────────┤
 │ 七 │監視器翻拍照片4張及現 │被告確有於犯罪事實欄一(一)、(三)│
 │    │場照片4張、查扣鑰匙照 │  之時地，竊取被害人廖文發、告│
 │    │片1張紙。             │  訴人邱士哲之重型機車之事實  │
 │    │                      │本件被告為警查獲之經過      │
 ├──┼───────────┼───────────────┤
 │ 八 │員警職務報告          │本件查獲被告經過之事實        │
 └──┴───────────┴───────────────┘
二、核被告所為，係犯刑法第320條第1項之竊盜罪嫌。被告所犯
    上開3次竊盜罪間，犯意各別，行為互殊，請予分論併罰。
    再者被告有如犯罪事實欄所列論罪科刑執行情形，此有本署
    刑案資料查註紀錄表乙紙在卷可參，其受有期徒刑執行完畢
    後，5年以內故意再犯本件有期徒刑以上之各罪，均為累犯
    ，請各依刑法第47條第1項之規定加重其刑。請審酌被告前
    有毒品及竊盜等不良素行，其於100年5月12日執行完畢後，
    仍不思悔悟，竊取他人機車代步使用，顯見其法治觀念淡薄
    且其四肢健全，並無欠缺謀生能力之情事，竟不思正途取財
    ，多次竊取他人機車作為代步工具，顯已對社會治安及人民
    財產安全造成重大影響，惟於本署訊問時坦承犯罪，犯後態
    度尚稱良好，請量處適當之刑，以示儆懲。
三、依刑事訴訟法第251條第1項提起公訴。
    此    致
臺灣臺中地方法院
中    華    民    國   100    年    10    月    14    日
                              檢  察  官  陳旻源
本件正本證明與原本無異
中    華    民    國   100    年    10    月    31    日
                              書  記  官  邱如君